---
title: "PRACTICA FINAL"
author: "IRENE REDONDO ORÚE"
date: "19/1/2022"
output: html_document
---

```{r setup, include=FALSE}
knitr::opts_chunk$set(echo = TRUE)
```
```{r}
#install.packages("palmerpenguins")
#library(palmerpenguins)
#data(package = 'palmerpenguins')
penguins 
View(penguins)
```

Ejercicio 1: Número de individuos totales, masculinos y femeninos por especie. 
La media, desviación estándar, valor mínimo y máximo de la longitud y 
profundidad del pico, la longitud de la aleta y el tamaño.

Entiendo el ejercicio de esta manera: primero diferenciar entre especies y dentro de las especies entre su sexo, y desde ahí saber media, sd... de las distintas variables pedidas.

```{r}
#install.packages("tidyverse")
#library(tidyverse)

 tablalongitudpico <- penguins %>%
  select(species, sex, bill_length_mm) %>% 
  group_by(species,sex) %>%
  summarise(media.lp =mean(bill_length_mm), sd.lp = sd(bill_length_mm), min.lp = min(bill_length_mm), max.lp = max(bill_length_mm))
 
head(tablalongitudpico)

tablaprofundidadpico <- penguins %>%
  select(species, sex, bill_depth_mm) %>% 
  group_by(species,sex) %>%
  summarise(media.pp =mean(bill_depth_mm), sd.pp = sd(bill_depth_mm), min.pp = min(bill_depth_mm), max.pp = max(bill_depth_mm))

head(tablaprofundidadpico)

tablalongitudaleta <- penguins %>%
  select(species, sex, flipper_length_mm) %>% 
  group_by(species,sex) %>%
  summarise(media.la =mean(flipper_length_mm), sd.la = sd(flipper_length_mm), min.la = min(flipper_length_mm), max.la = max(flipper_length_mm))

head(tablalongitudaleta)

tablatamaño <- penguins %>%
  select(species, sex, body_mass_g) %>% 
  group_by(species,sex) %>%
  summarise(media.t =mean(body_mass_g), sd.t = sd(body_mass_g), min.t = min(body_mass_g), max.t = max(body_mass_g))

head(tablatamaño)

```
Ejercicio 2: Un gráfico de barras que represente el número de individuos muestreados de cada especie en cada isla, representando las especies en diferentes colores (chinstrap – morado, gentoo – azul, adelie – naranja). Contesta a las siguientes preguntas: ¿qué especie se ha muestreado en las tres islas? ¿cuántos individuos se han muestreado de la isla Dream?

```{r}
#install.packages("ggplot2")
#library(ggplot2)

ggplot(data = penguins) +
  geom_bar(aes(x = island, fill = species)) +
   scale_fill_manual(values=c("orange", "purple","blue"))
```
Adelie es la especie que se ha muestreado en las 3 islas.
En la isla Dream se han muestreado unos 125 pingüinos.

```{r}

```
Ejercicio 3: Un gráfico multipanel de cajas y bigotes del tamaño de los pingüinos según su sexo, donde aparezca un panel para cada especie. Contesta a las siguientes preguntas: ¿qué especie tiene mayor tamaño? ¿en qué especie las hembras y los machos tienen un tamaño más similar?

```{r}
PenguinAdelie <- penguins %>%
  select(species, sex, body_mass_g) %>% 
  filter(species == "Adelie")
  
GraficoAdelie <- ggplot(data = PenguinAdelie ) + 
  geom_boxplot(aes(x = sex, y = body_mass_g))

PenguinGentoo <- penguins %>%
  select(species, sex, body_mass_g) %>% 
  filter(species == "Gentoo")
  
GraficoGentoo <- ggplot(data = PenguinGentoo ) + 
  geom_boxplot(aes(x = sex, y = body_mass_g))

PenguinChinstrap <- penguins %>%
  select(species, sex, body_mass_g) %>% 
  filter(species == "Chinstrap")
  
GraficoChinstrap <- ggplot(data = PenguinChinstrap ) + 
  geom_boxplot(aes(x = sex, y = body_mass_g))

#library(patchwork) 

GraficoAdelie + GraficoChinstrap + GraficoGentoo
```
El mayor tamaño lo tiene el macho de la especie Gentoo.
La mayor similitud de tamaño entre machos y hembras lo tiene la raza Chinstrap
